【裁判字號】    95,再,19
【裁判日期】    951031
【裁判案由】    有關土地事務
【裁判全文】
臺北高等行政法院裁定
                                     95年度再字第00019號
聲  請  人  甲○○
上列聲請人與相對人臺北縣鶯歌鎮公所間因有關土地事務事件，
聲請人對於最高行政法院中華民國94年8 月4 日94年度裁字第14
96號裁定，聲請再審，經最高行政法院以95年1 月19日95年度裁
字第89號裁定將聲請人之再審理由有關行政訴訟法第273 條第1
項第13款、第14款事由部分移送本院。本院裁定如下︰
    主  文
再審之聲請駁回。
再審訴訟費用由聲請人負擔。
    理  由
一、按對於確定裁定聲請再審，依行政訴訟法第283 條準用同法
    第277 條第1 項第4 款規定，應表明再審理由及關於再審理
    由並遵守不變期間之證據，此為必須具備之程式。所謂表明
    再審理由，必須指明確定裁定有如何合於同法第273 條所定
    再審事由之具體情事始為相當，倘僅泛言有何再審事由，而
    無具體情事者，難謂已合法表明再審事由。聲請再審不合法
    者，依同法第278 條第1 項規定，行政法院應以裁定駁回之
    。
二、本件聲請人前因有關土地事務事件提起行政訴訟，請求相對
    人應辦理徵收、給與補償並恢復土地原來之寬度，經本院民
    國（下同）93年3 月3 日92年度訴字第1296號裁定（下稱本
    院前程序裁定）以聲請人既尚未向相對人申請，並經訴願程
    序，即逕提起課予義務之訴，依行政訴訟法第5 條規定，其
    訴為不合法，予以裁定駁回，聲請人不服，提起抗告，經最
    高行政法院94年8 月4 日94年度裁字第1496號裁定（下稱最
    高行政法院前程序裁定）以本院前程序裁定以其訴不合法予
    以裁定駁回，並無不合而駁回聲請人之抗告。聲請人不服最
    高行政法院前程序裁定，向最高行政法院聲請再審，經最高
    行政法院就行政訴訟法第273 條第1 項第13款、第14款部分
    裁定移送於本院。聲請人聲請再審意旨略謂：聲請人非未經
    申請及訴願程序，即逕起訴，有臺北縣政府86年4 月11日86
    北府地四字第124461號函、86年11月11日86北府地四字第42
    5074號函（函覆聲請人86年11月8 日申請書）、臺北縣鶯歌
    鎮公所92年9 月9 日北縣鶯建字第0920012834號函（函覆聲
    請人92年7 月11日申請書），尚有聲請人多年多次申請，均
    置之不理，最高行政法院前程序裁定有足以影響原決定之重
    要證物漏未斟酌，而有行政訴訟法第273 條第1 項第13款、
    第14款再審事由云云。經核聲請人上開主張，僅係述說多年
    來與相對人間之申請、函覆情形，未表明關於如何合於「發
    見未經斟酌之證物或得使用該證物」及「就足以影響於裁定
    之重要證物漏未斟酌」再審事由之具體情事及證據，則其泛
    指具有行政訴訟法第273 條第1 項第13款、第14款之再審事
    由，聲請再審，揆諸首揭規定及說明，即於法不合。
三、依行政訴訟法第283 條、第278 條第1 項、第104 條及民事
    訴訟法第95條、第78條，裁定如主文。
中    華    民    國    95    年    10    月   31     日
                        第五庭審判長法  官  張瓊文
                                    法  官  蕭忠仁
                                    法  官  胡方新
上為正本係照原本作成。
如不服本裁定，應於送達後10日內向本院提出抗告狀（須按他造
人數附繕本）。
中    華    民    國    95    年    10    月   31     日
                                    書記官  陳幸潔


司法院資訊處製作；財團法人民間司法改革基金會備份。
